臺灣桃園地方法院刑事判決　　　　　　　 94年度易字第675號
公　訴　人　臺灣桃園地方法院檢察署檢察官
被　　　告　甲○○
選任辯護人　邱正明律師
上列被告因違反毒品危害防制條例案件，經檢察官提起公訴（93
年度毒偵字第4843號、94年度毒偵字第4 號），及移送併案審理
（94年度毒偵字第961 號、3051號），被告於本院準備程序進行
中，就被訴及併案之事實為有罪之陳述，經本院告知簡式審判程
序意旨，並聽取公訴人、被告及選任辯護人之意見後，本院合議
庭裁定依簡式審判程序審理，判決如下：
    主  文
甲○○連續施用第二級毒品，累犯，處有期徒刑拾月，扣案之第
二級毒品安非他命拾陸包（驗餘實稱毛重伍拾玖點壹柒參公克）
、陸包（驗餘淨重拾壹點柒捌玖玖公克）均沒收銷燬之，吸食器
壹組沒收。
    事  實
一、甲○○前因施用毒品案件，經本院九十年度毒聲字第一八○
    二號裁定送觀察、勒戒後，因認無繼續施用毒品之傾向，業
  　經臺灣桃園地方法院檢察署檢察官以八十九年度毒偵字第六
    二八二號為不起訴處分確定；惟其又因施用第二級毒品安非
    他命案件，經本院九十一年度毒聲字第一六五六號裁定送觀
    察、勒戒，因認有繼續施用毒品之傾向，於民國九十二年一
    月十六日進入臺灣新竹戒治所施以強制戒治，迄九十二年十
    二月十八日戒治期滿而執行完畢；該次施用毒品案件，並經
    本院九十二年度簡字第六四號刑事判決判處有期徒刑五月確
    定，於九十三年一月七日易科罰金執行完畢（構成累犯）。
    詎其仍不知悔改，復於前述強制戒治執行完畢後五年內，基
    於施用第二級毒品安他非命之概括犯意，自九十三年十一月
    八日晚間七時許起，至九十四年四月二十八日上午七時許止
    ，在桃園縣桃園市○○街十四巷十四號十二樓之一之住處，
    連續以燒烤吸食器吸食煙霧之方式，施用安非他命多次（平
    均約一、二星期施用一次），嗣於(1)九十三年十一月九日下
    午五時五分許，在桃園縣桃園市○○○街九十八號四樓之五
    為警查獲；(2)九十三年十二月三日下午四時許，在桃園縣八
    德市○○路與富裕街口為警查獲，扣得安非他命十六包（驗
    餘實稱毛重五九．一七三公克），並循線在其住處扣得其所
    有供施用安非他命犯罪所用之吸食器一組；(3)九十四年一月
    十二日下午六時許，在桃園縣桃園市○○○街一百號巴黎春
    天汽車旅館一一五號房間內為警查獲；(4)九十四年四月二十
    八日下午一時四十分許，在桃園縣桃園市○○街聖保祿醫院
    門口為警查獲，並扣得安非他命六包（驗餘淨重一一．七八
    九九公克）。
二、案經桃園縣政府警察局移送及桃園縣政府警察局桃園分局、
    大溪分局報請臺灣桃園地方法院檢察署檢察官偵查起訴及移
    送併案審理。
    理  由
一、本案被告甲○○所犯之施用第二級毒品罪，為死刑、無期徒
    刑、最輕本刑三年以上有期徒刑或高等法院管轄第一審案件
    以外之罪，而被告於本院準備程序進行中，就被訴及併案之
    事實為有罪之陳述，經本院告知簡式審判程序意旨，並聽取
    公訴人、被告及選任辯護人之意見後，本院合議庭依刑事訴
    訟法第二百七十三條之一第一項之規定，裁定依簡式審判程
    序審理，合先敘明。
二、上揭連續施用第二級毒品安非他命之犯罪事實，業據被告於
    本院審理時坦承不諱（見本院卷第五五頁），核與被告前後
    四次為警查獲後，經警採集其尿液送驗，結果均呈安非他命
    陽性反應相符，此有昭信科技顧問股份有限公司、臺灣尖端
    先進生技醫藥股份有限公司出具之濫用藥物檢驗報告各二紙
    在卷可稽，並有被告於前述(2)(4)所示之時地為警查獲時，所
    扣得之白色透明晶體十六包、六包及經警循線在其家中所扣
    得之吸食器一組可資佐證，而前開白色透明晶體經送驗後，
    確含有安非他命之成分，此有行政院衛生署管制藥品管理局
    及憲兵司令部刑事鑑識中心所出具之管檢字第○九四○○○
    六三二○號檢驗成績書及（九四）安鑑字第○二二四五號鑑
    驗通知書各一紙在卷可考（見本院卷第一七、四七頁），足
    認被告前開自白與事實相符，堪以採信。
三、次查被告前因施用毒品案件，經本院九十年度毒聲字第一八
    ○二號裁定送觀察、勒戒後，因認無繼續施用毒品之傾向，
    業經臺灣桃園地方法院檢察署檢察官以八十九年度毒偵字第
    六二八二號為不起訴處分確定；惟其又因施用第二級毒品安
    非他命案件，經本院九十一年度毒聲字第一六五六號裁定送
    觀察、勒戒，因認有繼續施用毒品之傾向，於九十二年一月
    十六日進入臺灣新竹戒治所施以強制戒治，迄九十二年十二
    月十八日戒治期滿而執行完畢等情，有臺灣高等法院被告前
    案紀錄表及臺灣桃園地方法院檢察署刑案資料查註紀錄表在
    卷可稽，是被告於前述強制戒治執行完畢後五年內，再犯本
    件施用第二級毒品安非他命之犯行，洵堪認定，自應依法論
    科。
四、核被告所為，係犯毒品危害防制條例第十條第二項施用第二
    級毒品罪。被告施用前後持有第二級毒品之低度行為，應為
    其進而施用之高度行為所吸收，不另論罪。又被告先後多次
    施用第二級毒品安非他命之犯行，時間緊接，方法相同，觸
    犯構成要件相同之罪名，顯係基於概括犯意為之，為連續犯
    ，應依刑法第五十六條之規定，論以一罪，並加重其刑。檢
    察官雖僅就被告於前揭九十三年十一月九日及同年十二月三
    日為警查獲後，經警採尿回溯前九十六小時內某時，施用安
    非他命各一次之犯行起訴，然被告所為其餘施用安非他命之
    犯行，與起訴部分既具有連續犯之裁判上一罪之關係，為起
    訴效力所及，本院自應併予審理。查被告有如事實欄一所述
    之犯罪科刑及執行完畢之紀錄，此有臺灣高等法院被告前案
    紀錄表在卷可按，其前受有期徒刑執行完畢，於五年內再犯
    本件最重本刑為有期徒刑以上之罪，為累犯，應依刑法第四
    十七條之規定加重其刑，並遞加重之。爰審酌被告前因施用
    毒品經觀察勒戒、強制戒治及科刑後，仍未能戒除毒癮，足
    認其依賴毒品已深，惟念其犯後坦承犯行，且所犯之罪係自
    戕行為等一切情狀，量處如主文所示之刑，以資懲戒。扣案
    之安非他命十六包（驗餘實稱毛重五九．一七三公克）、六
    包（驗餘淨重一一．七八九九公克），併同無從析離之包裝
    袋，應依毒品危害防制條例第十八條第一項前段諭知沒收銷
    燬之；另扣案之吸食器一組，為被告所有，且係供其施用安
    非他命所用之物，業據其供述在卷（見本院卷第五六頁），
    爰依刑法第三十八條第一項第二款宣告沒收。此外，被告於
    前揭時地先後為警查獲時，尚有扣得海洛因、削尖吸管、夾
    鏈袋、電子秤、分裝勺、分裝袋等物，均與本案施用安非他
    命之犯罪無直接關係，自不得宣告沒收（銷燬），併此敘明
    。
據上論斷，應依刑事訴訟法第二百七十三條之一第一項、第二百
九十九條第一項前段，毒品危害防制條例第十條第二項、第十八
條第一項前段，刑法第十一條、第五十六條、第四十七條、第三
十八條第一項第二款，判決如主文。
本案經檢察官楊挺宏到庭執行職務。
中　　華　　民　　國　　94　　年　　10　　月　　 3　　 日
                  刑事第八庭    法　官　吳為平
以上正本證明與原本無異。
如不服本判決，應於送達後十日內，向本院提出上訴狀。
                                書記官  賴朱梅
中　　華　　民　　國　　94　　年　　10　　月　　 5 　　日
附錄論罪科刑法條：
毒品危害防制條例第十條：
施用第一級毒品者，處六月以上五年以下有期徒刑。
施用第二級毒品者，處三年以下有期徒刑。
